【裁判字號】    97,訴,527
【裁判日期】    970919
【裁判案由】    毒品危害防制條例
【裁判全文】
臺灣板橋地方法院刑事判決               97年度訴字第527號
公  訴  人  臺灣板橋地方法院檢察署檢察官
被      告  甲○○
上列被告因違反毒品危害防制條例案件，經檢察官提起公訴（九
十六年度毒偵字第九一九○號），被告就被訴事實為有罪陳述，
本院改行簡式審判程序審理，判決如下：
    主  文
甲○○施用第一級毒品，累犯，處有期徒刑拾月，扣案外包裝袋
壹個、注射針筒壹支，均沒收之；又施用第二級毒品，累犯，處
有期徒刑陸月。應執行有期徒刑壹年貳月，扣案外包裝袋壹個、
注射針筒壹支，均沒收之。
    事  實
一、甲○○前因施用毒品案件，經本院以九十二年度毒聲字第一
    四○四號裁定送觀察、勒戒後，認有繼續施用毒品傾向，再
    經本院以九十二年度毒聲字第一七○三號裁定令入戒治處所
    施以強制戒治，嗣經本院以九十三年度毒聲字第五號裁定停
    止戒治交付保護管束，於民國九十三年一月十九日出所，至
    九十三年五月二十九日期滿未經撤銷而視為執行完畢，並於
    九十三年十月二十九日經臺灣板橋地方法院檢察署檢察官以
    九十三年度戒毒偵字第三六九號為不起訴處分；另因施用毒
    品案件，經本院以九十五年度簡字第一四八一號判決判處有
    期徒刑六月、四月，應執行有期徒刑九月確定，於九十五年
    九月一日易科罰金執行完畢。詎其仍不知悔改，於前開強制
    戒治執行完畢釋放後五年內，復基於施用第一級毒品海洛因
    及第二級毒品甲基安非他命之犯意，於九十六年十一月十日
    下午一時許，在臺北縣板橋市溪州公園廁所內，分別以注射
    針筒施打方式施用海洛因及以吸食器燒烤方式施用甲基安非
    他命（上開施用毒品器具已於施用後丟棄滅失）。嗣於同日
    下午一時三十分許，為警在上址查獲，並扣得外包裝袋一個
    （補充理由書載海洛因殘渣袋一個）及注射針筒一支。
二、案經臺北縣政府警察局板橋分局移送臺灣板橋地方法院檢察
    署檢察官偵查起訴，本院改行簡式審判程序審理。
    理  由
一、訊據被告甲○○對於在上揭時、地施用海洛因、甲基安非他
    命之犯行均坦承不諱。被告為警查獲後所採之尿液，分別以
    ＥＩＡ酵素免疫分析法初驗、ＧＣ／ＭＳ氣相層析質譜儀法
    確認複驗後均呈鴉片類、安非他命類之陽性反應，此有卷附
    九十六年十一月二十八日臺灣檢驗科技股份有限公司濫用藥
    物尿液檢驗報告一紙（見偵卷第三十五頁）足稽。復有扣案
    之外包裝袋一個、注射針筒一支等物足資佐證。查被告前因
    施用毒品案件，經本院以九十二年度毒聲字第一四○四號裁
    定送觀察、勒戒後，認有繼續施用毒品傾向，再經本院以九
    十二年度毒聲字第一七○三號裁定令入戒治處所施以強制戒
    治，嗣經本院以九十三年度毒聲字第五號裁定停止戒治交付
    保護管束，於民國九十三年一月十九日出所，至九十三年五
    月二十九日期滿未經撤銷而視為執行完畢，並於九十三年十
    月二十九日經臺灣板橋地方法院檢察署檢察官以九十三年度
    戒毒偵字第三六九號為不起訴處分，被告於強制戒治執行完
    畢釋放後之五年內，再犯本件施用毒品罪，於毒品危害防制
    條例第二十三條第二項有關起訴之規定相合，此有臺灣高等
    法院被告前案紀錄表、臺灣高等法院在監在押全國紀錄表附
    卷可按。其出於自由意志之自白與事實相符，事證明確，犯
    行堪以認定，應依法論科。
二、被告於上揭強制戒治執行完畢釋放後，五年內犯本件施用毒
    品之犯行，核其施用第一級毒品海洛因，所為係犯毒品危害
    防制條例第十條第一項之施用第一級毒品罪；被告施用第二
    級毒品甲基安非他命，所為係犯同條例第十條第二項之施用
    第二級毒品罪。其施用前後非法持有海洛因、甲基安非他命
    之行為，為施用毒品之當然手段，應為施用毒品之行為所吸
    收，均不另論罪。被告所犯上揭施用第一級毒品、第二級毒
    品罪，犯意各別，行為互殊，應予分論併罰。被告上揭施用
    毒品犯行，起訴書原載被告係於九十六年十一月十日下午四
    時三十分許為警採尿前回溯二十六小時內某時，在臺北縣板
    橋市溪洲公園，同時施用毒品海洛因及甲基安非他命，而認
    被告係一行為同時觸犯二罪名，應依想像競合犯從較重之施
    用第一級毒品罪處斷，惟上情業經本院告以被告要旨而經被
    告供明如上事實欄所載，檢察官亦於九十七年九月八日以補
    充理由書，就起訴書上揭內容予以補充更正，並對被告前開
    犯行請求分論併罰，本院自當以查明後之被告前開犯行審究
    之，併此敘明。被告曾因施用毒品案件，經本院以九十五年
    度簡字第一四八一號判決判處有期徒刑六月、四月，應執行
    有期徒刑九月確定，於九十五年九月一日易科罰金執行完畢
    ，此有臺灣高等法院被告前案紀錄表一份在卷可考，被告於
    五年以內，故意再犯本件最重本刑為有期徒刑以上之罪，應
    依刑法第四十七條第一項之規定，論以累犯，並加重其刑。
    爰審酌被告屢次施用毒品而不思悔改，品行不端，意志力薄
    弱，其施用毒品經強制戒治後，仍無法斷絕施用毒品惡習，
    若非將其處以較長之刑期，與社會上毒品來源隔離，使其能
    深自反省，斷絕與毒品之接觸，不足以改正施用毒品惡習，
    並懲所犯及被告犯罪後對於施用毒品之犯行，已經坦承，態
    度良好等一切情狀，分別量處如主文所示之刑，以資懲儆，
    並定其應執行之刑。末查，扣案被告所有之外包裝袋一個（
    補充理由書載海洛因殘渣袋一個）、注射針筒一支等物，均
    係供被告施用毒品所用之物，業據被告供明在卷，應依刑法
    第三十八條第一項第二款之規定沒收之。至於補充理由書雖
    載上揭包裝袋為毒品海洛因之殘渣袋，但遍查全卷，並無相
    關之鑑定資料，檢察官所載欠缺證據佐證，本院無從認定內
    含之物確係毒品，自不能依毒品危害防制條例第十八條第一
    項規定予以沒收銷燬，附此敘明。
據上論斷，應依刑事訴訟法第二百七十三條之一第一項、第二百
九十九條第一項前段，毒品危害防制條例第十條第一項、第二項
，刑法第十一條前段、第四十七條第一項、第五十一條第五款、
第三十八條第一項第二款，判決如主文。
本案經檢察官林珮菁到庭執行職務
中    華    民    國    97    年    9     月    19    日
                    臺灣板橋地方法院刑事第四庭
                            法  官  王綽光
以上正本證明與原本無異
如不服本判決應於送達後10日內向本院提出上訴狀（應附具理由
及繕本）
                            書記官  許清秋
中    華    民    國    97    年    9     月    23    日
附錄本案論罪科刑法條全文：
毒品危害防制條例第10條
施用第一級毒品者，處六月以上五年以下有期徒刑。
施用第二級毒品者，處三年以下有期徒刑。


司法院資訊處製作；財團法人民間司法改革基金會備份。
